【裁判字號】    89,易,4849
【裁判日期】    900105
【裁判案由】    贓物
【裁判全文】
臺灣高雄地方法院刑事判決                        八十九年度易字第四八四九號
    公訴人  臺灣高雄地方法院檢察署檢察官
    被  告  戊○○
右列被告因贓物案件，經檢察官提起公訴（八十九年度偵字第一八二八一號），本院
判決如左：
    主  文
戊○○收受贓物，處拘役伍拾玖日，如易科罰金以參佰元折算壹日。
    事  實
一、戊○○明知不詳姓名年籍之葉姓男子於民國八十八年三月間，在高雄縣岡山鎮○○○路十八號所交付未懸掛車牌之引擎號碼四ＫＸ0000000號、原車牌號
    碼ＮＬＨ─二九七號山葉牌重型機車一輛，為所有人丙○○○於八十七年十一月
    二十九日凌晨二時許，在高雄縣岡山鎮○○街失竊，係來路不明之贓物，竟仍予
    以收受，並在向其不知情之朋友乙○○借用車牌號碼ＹＯＧ—三二六號機車及行
    車執照後，將ＹＯＧ—三二六號機車之車牌改懸掛在前開ＮＬＨ─二九七號山葉
    牌重型機車，而自行騎乘使用該山葉牌重型機車。嗣於八十九年八月十三日，戊○○因將當時未懸掛ＹＯＧ—三二六號機車車牌之前開山葉牌重型機車出借予不
    知情之甲○○使用，而為警於同日十四時許，在高雄縣大寮鄉○○村○○路查獲
    甲○○騎乘前開未懸掛車牌之山葉牌重型機車。甲○○為警查獲後向警員陳稱該
    機車係戊○○所有，戊○○遂於員警通知到場製作警訊筆錄時，主動提出高雄市
    政府警察局高市警刑字（八七）第一八一四四八號舉發違反道路交通管理事件通
    知單之收受通知聯，及高雄市縣警察局高警刑交字第一三五六五六號舉發違反道
    路交通管理事件通知單之收受通知聯，向承辦員警丁○○謊稱前開山葉牌重型機
    車之車牌號碼係ＹＯＧ—三二六號，以掩飾其收受贓物犯行，然仍為丁○○警員
    循線查知上情。
二、案經高雄縣警察局林園分局報告臺灣高雄地方法院檢察署檢察官偵查起訴。
    理  由
一、訊據被告戊○○固不否認確於八十八年三月間，在高雄縣岡山鎮○○○路十八號
    ，自不詳姓名年籍之葉姓男子收受前開未懸掛車牌之引擎號碼四ＫＸ00000
    00號、原車牌號碼ＮＬＨ─二九七號山葉牌重型機車，並向證人乙○○借用車
    牌號碼ＹＯＧ—三二六號機車及行車執照，嗣於八十九年八月十三日，因將該機
    車出借予證人甲○○使用而為警查獲等情，惟矢口否認有何收受贓物犯行，辯稱
    ：八十八年三月間伊在岡山為隨西路十八號旺通公司幫朋友管理工廠，姓葉的那
    個人到工廠問我有無要僱用臨時工，但我沒有辦法決定，就叫他先做一天看看，
    當天他機車發不動，所以向我借二千元，然後將前開機車留下來，但他第二天就
    沒來了，伊不知前開機車是贓車。又伊並沒有將車牌號碼ＹＯＧ─三二六號機車
    之車牌懸掛在前開機車上，在警局拿出紅單是為了要證明平常是騎用車牌號碼Ｙ
    ＯＧ─三二六號機車，不是騎用本件查獲的機車云云。經查：本件被告如何明知
    前開山葉牌重型機車係來路不明之贓物，而仍予收受，並如何將車牌號碼ＹＯＧ
    —三二六號機車之車牌改懸掛在前開機車而自行騎乘使用等情，業據證人丁○○
    、鍾海保即高雄縣警察局林園分局員警到庭證述明確，並有高雄市政府警察局高
    市警刑字（八七）第一八一四四八號舉發違反道路交通管理事件通知單之收受通
    知聯，及高雄市縣警察局高警刑交字第一三五六五六號舉發違反道路交通管理事
    件通知單之收受通知聯影本各一紙附卷可稽，而前開車牌號碼ＮＬＨ─二九七號
    山葉牌重型機車，確為被害人丙○○○所有，並於八十七年十一月二十九日凌晨
    二時許，在高雄縣岡山鎮○○街失竊等節，除經被害人丙○○○於警訊中證述明
    確外，並有卷附之贓物認領保管收據及車輛竊盜、車牌失竊資料個別查詢報表─
    查詢車輛認可資料各一紙可資佐證，被告雖以前揭情詞置辯，惟其既於警訊及本
    院訊問時分別自承葉姓男子留下前開機車時，該機車沒有懸掛車牌，亦沒有交付
    伊行車執照，前開機車在伊到大寮上班時，才將之騎到大寮等語（見八十九年八
    月十三日警訊筆錄及本院八十九年十二月十五日訊問筆錄），證人丁○○即高雄
    縣警察局林園分局員警復到庭證稱：「查到甲○○騎乘查獲的車子時，是請甲○○到派出所，．．．，甲○○就說這臺車是戊○○的，所以我們就請戊○○到派
    出所來，戊○○到派出所來之後，就出示警卷內的那兩張紅單，說這臺車子有被
    開過紅單，這臺車子沒有問題，後來我們查看有發現引擎號碼有磨損，我們問他
    這是怎麼回事，他也無法解釋，之後我們就電解，才查出那臺車子是贓車」、「
    當時是要被告拿出證件時，被告拿不出來，他就拿這兩張紅單出來，而跟我們講
    這臺車子沒有問題，可能是要阻止我們繼續查，但是我們還是繼續查，才會破獲
    這件案子」等語（見本院八十九年十二月二十九日審判筆錄），加以證人乙○○
    於警訊及偵查時均證稱：被告確有向伊借用車牌號碼ＹＯＧ—三二六號機車及行
    車執照，但該機車已壞掉（見八十九年八月十三日警訊筆錄及八十九年八月三十
    一日偵訊筆錄）；證人甲○○於本院審理時則證稱：被告將前開機車借伊時，除
    了沒掛車牌外，車況及引擎均正常，跟一般機車沒有差別（見本院前開審判筆錄
    ）；被告另自承：因為車牌號碼ＹＯＧ─三二六號機車壞掉，所以才借甲○○本
    件查獲的機車等語（見本院八十九年十二月十五日訊問筆錄），顯見被告確於收
    受前開機車之時即知該機車係來路不明之贓物，並將車牌號碼ＹＯＧ—三二六號
    機車之車牌改懸掛在前開機車而自行騎乘使用，否則前開山葉牌重型機車亦不致
    於在長達一年半未使用之情形下，仍保持車況、引擎正常，被告亦毋需另向證人
    乙○○借用根本已壞掉之車牌號碼ＹＯＧ—三二六號機車及行車執照，並向證人
    丁○○謊稱前開機車之車牌號碼係ＹＯＧ—三二六號，是本件至此事證已臻明確
    ，被告犯行洵堪認定，應依法加以論科。
二、核被告戊○○所為係犯刑法第三百四十九條第一項之收受贓物罪。爰審酌被告之
    犯罪動機、目的、手段，與生活狀況、品行、智識程度，雖於本院審理時仍飾詞
    卸責，否認犯行，惟所生危害尚非重大等一切情狀，量處如主文所示之刑，並諭
    知易科罰金之折算標準，以示儆懲。
據上論斷，應依刑事訴訟法第二百九十九條第一項前段，刑法第三百四十九條第一項
、第四十一條，罰金罰鍰提高標準條例第一條前段、第二條，判決如主文。
本案經檢察官吳秋瑩到庭執行職務。
中      華      民      國    九十      年      一      月      五      日
                                臺灣高雄地方法院刑事第七庭
                                  法  官    劉傑民
右正本證明與原本無異。
如不服本判決，應於判決送達後十日內，向本院提出上訴狀。
                                  書記官    林豐富
中    華    民    國      九十      年      一      月      八      日
附錄本判決論罪法條：
刑法第三百四十九條第一項
收受贓物者，處三年以下有期徒刑、拘役或五百元以下罰金。


司法院資訊處製作；財團法人民間司法改革基金會備份。
